【裁判字號】    94,重訴,1285
【裁判日期】    950421
【裁判案由】    返還借款
【裁判全文】
臺灣臺北地方法院民事判決            94年度重訴字第1285號
原      告  丙○
訴訟代理人  羅瑞洋律師
            陳麗玢律師
被      告  丁○○
                      樓之1
            乙○○
共      同
訴訟代理人  楊明廣律師
            鄭仁哲律師
            李育錚律師
上列當事人間請求返還借款事件，經本院於民國95年3月22日言
詞辯論終結，判決如下：
    主  文
被告應連帶給付原告新臺幣貳仟柒佰貳拾玖萬玖仟貳佰參拾肆元
，及自民國94年10月22日起至清償日止，按週年利率百分之五計
算之利息。
訴訟費用由被告連帶負擔
本判決於原告以新臺幣玖佰壹拾萬元為被告供擔保後，得假執行
，但被告如以新臺幣貳仟柒佰貳拾玖萬玖仟貳佰參拾肆元為原告
預供擔保後，得免為假執行。
原告其餘假執行之聲請駁回。
    事實及理由
一、按訴狀送達後，原告不得將原訴變更或追加他訴，但減縮應
    受判決事項之聲明者，不在此限，民事訴訟法第255條第1項
    第3款定有明文。查本件原告起訴之訴之聲明為請求被告連帶
    給付原告新臺幣（下同）27,299,234元，及自民國86年2月14
    日起至清償日止，按週年利率6%計算之利息，嗣不變更訴訟
    標的，僅減縮應受判決事項之聲明，將上開法定遲延利息之
    起算日延後自起訴狀繕本送達翌日即民國94年10月22日起算
    ，並將遲延利息利率降為百分之五（見本院卷第164頁），依
    前開規定，尚無不合，應予准許。
二、本件原告起訴主張：被告丁○○前於84年4月間介紹訴外人正
    豐化學股份有限公司 (下稱正豐化學公司)向原告借款
    220,000,000元，約定清償期限為85年10月22日。因正豐化學
    公司未於期限內清償，被告丁○○遂與原告於86 年2月14日
    訂立協議書，約定如正豐化學公司於86年4月30日前不能依約
    清償，被告丁○○願在200,000,000元範圍內負連帶保證責任
    ，被告丁○○並簽發面額為200,000,000元之本票交付原告，
    約定如原告未能自正豐化學公司受償，原告就該本票可於本
    金未受清償範圍內行使權利。惟正豐化學公司迄今仍積欠原
    告180,000,000元。被告丁○○應依上開連帶保證契約就正豐
    化學公司未清償之180,000,000元債務負連帶給付責任。又被
    告乙○○同意就被告丁○○之上開連帶保證債務負併存債務
    承擔之連帶債務人責任，並於86年5月19日提供如附表所示不
    動產為原告設定本金最高限額30.000.000元之抵押權。原告
    於91年間向基隆地方法院（下稱基隆地院）聲請實行上開抵
    押權 (91年度拍字第907號)，並分別於92年8月22 日、92年
    11月23日各受償2,258,958元 (包含執行費)及534,388元，仍
    不足清償上開債務，原告先就上開最高限額抵押權擔保範圍
    內未受償部分計27,299,234元（最高限額30,000,000-分配款
    0000000-分配款534,888+執行費92,580=27,299,234）求償等
    情，爰聲明求為判命：(一)被告應連帶給付原告27,299,234
    元，及自起訴狀送達翌日起至清償日止，按週年利率5%計算
    之利息；(二)願供擔保，請准宣告假執行。
    被告則以：被告丁○○雖曾簽立系爭86年2月14日協議書，但
    被告丁○○所負連帶給付責任之發生要件為原告應先就正豐
    化學公司所提供之擔保品處理完畢仍有不足，被告丁○○始
    須就原告未受償本金部分負連帶給付責任，惟原告尚未先就
    正豐化學公司所提供之擔保品行使抵押權或處分，故被告丁
    ○○所負連帶保證責任之條件尚未成就。再縱上開條件已經
    成就，但原告已就相同債務取得准許本票強制執行之執行名
    義，即無再求為勝訴判決之利益。被告乙○○雖曾在以如附
    表所示土地設定之最高限額抵押權86年5月10日抵押權設定契
    約書上蓋章，但該抵押權所擔保之債務與系爭債務無涉；再
    被告乙○○簽立上開抵押權設定契約書時該契約書係屬空白
    ，其餘手續被告乙○○均將相關文件交由代書辦理，抵押權
    設定契約書上雖記載被告乙○○為連帶債務人，但此為代書
    書寫錯誤，其從未同意就被告丁○○所負上開連帶保證債務
    負連帶債務人負責。又上開最高限額抵押權於86年5月19 日
    始為登記，但被告丁○○所負之上開連帶保證債務早於86 年
    5月19日前即已發生，若上開最高限額抵押權係為擔保被告丁
    ○○之上開連帶保證債務，應於登記時即將該債務加以登記
    。另原告於87年1月間已就上開最高限額抵押權聲請拍賣抵押
    物裁定（案號：基隆地院87年度基拍字第1號），復於91 年
    10月間再次聲請拍賣抵押屋（基隆地院91年度拍字第907號）
    ，嗣依該裁定作為執行名義聲請強制執行執行，並提出被告
    丁○○簽發面額200,000,000元之本票作為債權證明 (基隆地
    院92年度民執勤字第27號)，故上開最高限額抵押權已不得再
    實施。原告自不得再以上開抵押權設定契約書上之記載主張
    被告乙○○應負連帶債務人責任。況原告於87年間聲請拍賣
    抵押物所執理由為被告丁○○向原告借款15,000,000元，並
    非被告丁○○擔任之上開連帶保證債務，可見上開最高限額
    抵押權所擔保債務不包括上開被告丁○○之連帶保證債務等
    語，資為抗辯。而聲明求為：(一)原告之訴及假執行之聲請
    均駁回；(二)如受不利判決，願預供擔保請准宣告免為假執
    行。
三、查訴外人正豐化學公司前於84年4月間向原告借款
    220,000,000元，包括20,000,000元及200,000,000二筆借款
    ，惟正豐化學公司未依約於85年10月22日以前清償，被告丁
    ○○遂與原告於86年2月14日簽訂協議書，正豐化學公司亦未
    依該協議書約定之期限於86年4月30日以前清償。被告丁○○
    另簽發面額200,000,000元之本票交付原告，嗣正豐化學公司
    清償20,000,000元，並經原告執行正豐化學公司財產，正豐
    化學公司至少尚積欠原告27,299,234元。被告乙○○以如附
    表所示不動產設定最高限額30,000,000元抵押權與原告，抵
    押權設定契書簽立日期為86年5月10日，權利登記日期為86
    年5月19日（權狀登記字號：86基資字第007488號），原告並
    就上開抵押權取得法院准予拍賣裁定（案號：基隆地院87年
    度基拍字第1號、基隆地院91年度拍字第907號），原告並執
    上開基隆地院91年度拍字第907號裁定聲請強制執行（案號：
    基隆地院92年度執字第27號）。被告乙○○與丁○○為配偶
    關係之事實，有86年2月14日協議書、抵押權設定契約書、基
    隆地院91年度拍字第907號裁定、基隆地院87年度拍字第1號
    、基隆地院91年度拍字第907號裁定、基隆地院基院政92執勤
    字第27號函、面額200,000,000元本票、他項權利證明書、強
    制執行金額計算分配表、臺灣金融資產服務股份有限公司94
    年5月6日函等件在卷可查（見本院卷第6頁至第24頁、第48
    頁至第51頁、第55頁至第58頁、第78頁、第117頁至122頁）
    ，並為兩造所不爭，堪信為真實。至原告主張被告丁○○及
    應就正豐化學公司所負債務負連帶保證責任，被告乙○○應
    就被告丁○○上開連帶保證債務負連帶債務人責任，則為被
    告所否認，並以上開情詞置辯。經查：
（一）按稱保證者，謂當事人約定，一方於他方之債務人不履行
      債務時，由其代負履行責任之契約，民法第739條定有明
      文。所謂連帶保證，係指保證人應與主債務人負同一清償
      責任，債權人得在保證人及主債務人間擇一請求給付。債
      權人得同時或先後向保證人為全部給付之請求，保證人不
      得主張先訴抗辯權 (最高法院69年台上字第1924號判例及
      最高法院88年度臺上字第1815號判決要旨參照)。次按數
      人負同一債務，明示對於債權人各負全部給付之責任者，
      為連帶債務；連帶債務之債權人，得對於債務人中之一人
      或數人，或其全體，同時或先後請求全部或一部之給付。
      連帶債務未全部履行前，全體債務人仍負連帶責任，民法
      第272條及第273條分別定有明文。故所謂連帶債務，係指
      數人依明示之意思或法律之規定，對於債權人各負全部給
      付之責任，而債權人同時或先後向債務人中之一人或數人
      或全體，請求全部或一部之給付。
（二）查被告丁○○於86年2月14日與原告簽立協議書，依該協議
      書第一條約定：「乙方（被告丁○○）前介紹甲方借款新
      台幣（下同）二億二千萬元正豐化學股份有限公司、陳建
      維（下稱正豐公司等），茲因清償期限已於八十五年十月
      二十二日屆至，正豐公司等卻遭票據交換所列為拒絕往來
      而未依限清償，如於八十六年四月三十日以前正豐公司等
      仍不能償還時，就其中貳億元部分乙方願負連帶保證責任
      」；再證人林維堯即系爭協議書之見證人及起草人到場證
      稱：「... 被告丁○○就是負連帶保證責任... 」（見本
      院卷第133），足認訴外人正豐化學公司若未於86年4 月30
      日以前依約清償債務，被告丁○○即應就在200,000,000元
      範圍內負連帶給付責任。而正豐化學公司並未於86年4月30
      日以前清償借款，迄今至少尚積欠原告27,299,234元，已
      如前述，原告主張被告丁○○應就正豐化學公司之債務
      27,299,234元負連帶給付責任，洵屬可取。又正豐化學公
      司雖於90年8月3日經法院宣告破產（見本院卷第170頁至第
      181頁之臺灣臺中地方法院85年度整字第1號及台中地院90
      年度破字第28號民事裁定），惟依破產法第149條規免責效
      力僅限於破產人，並不及於共同債務及其他保證人（最高
      法院51年台上字第2243號判例參照），故原告對被告丁○
      ○之權利，不因正豐化學公司受宣告破產而受影響，併予
      敘明。
（三）被告丁○○雖抗辯原告須先就正豐化學公司其他擔保品取
      償仍有不足，始能請求被告丁○○負連帶給付責任云云。
      惟查上開協議書第二條約定：「正豐公司前提供該公司所
      有土地房屋、及第三人之股票等為甲方（原告）設定抵押
      權或將房屋權狀、股票交付甲方作為擔保，雙方同意由甲
      方以抵押權人名義，實行抵押權拍賣抵押物求償，所需之
      裁判費、執行費、律師酬金等所有因採取法律行動所生之
      一切費用悉應由乙方（被告丁○○）負擔，執行所得優先
      清償甲方未受償之債權本息，上開擔保品全部處理完畢，
      其未受清償之本金部分，仍應由乙方負責全部清償完畢。
      」、第三條約定：「乙方（被告丁○○）應於訂定本協議
      書之同時由乙方簽開如附件所示金額為貳億元之本票交付
      甲方，如甲方已自正豐公司全額受償本息時，即將該本票
      返還乙方，如甲方於實行抵押權及處分擔保品時，本息未
      能完全受償，甲方就該本票祇能於本金未受清償之範圍內
      行使權利」（見本院卷第6頁至第7頁），核上開協議書約
      定文義，僅能認為兩造約定原告可就正豐化學公司前提供
      之擔保品拍賣求償，因此所需之費用由被告丁○○負擔，
      但處分擔保品所得款項優先清償正豐化學公司之上開借款
      債務，惟在原告未受清償範圍內，被告丁○○仍負連帶給
      付責任，被告丁○○應於訂定協議書之同時，簽發面額
      200,000,000元之本票交付原告，而正豐化學公司可就該本
      票取償之金額，僅限於原告擔保品未受清償部分，若原告
      已全受清償，即應返還上開本票。故依上開協議書約定，
      並不能認定被告丁○○負連帶保證責任之前提為原告必須
      先就正豐化學公司提供之擔保品執行後仍有不足，被告抗
      辯依上開協議書第二條及第三條約定，可認原告應先處分
      正豐化學公司提供之擔保品仍有不足，始能向被告丁○○
      求償，尚無可取。再證人林維堯到場證稱：「（法官問證
      人林維堯律師：提示原證一 (86年2月14日協議書)，是否
      有看過？）協議書第二條之所以約定擔保品全部處理完畢
      是指因為當時丁○○認為正豐公司提供擔保品儘量處理可
      以減輕其負擔。不是要把擔保品處理完畢之後，被告丁○
      ○才發生保證責任。」、「（被告訴訟代理人：這份契約
      是誰委託你寫的？）…並沒有說要向正豐公司求償之後才
      可以向被告丁○○求償，否則我擬的第一條、第二條就矛
      盾」 (見本院卷第133頁)，益證上開86年2月14日協議書第
      二條僅是約定原告就正豐化學公司提供之擔保品處分所得
      款，應予扣減正豐化學公司積欠原告之借款金額，並非原
      告必須先就該擔保品求償後始能向被告丁○○履行連帶保
      證責任。至被告抗辯其擔任連帶保證人之目的僅為增加原
      告信心度，故約定原告就正豐化學公司提供之擔保品實施
      仍有餘額部分始由被告負清償責任云云。惟查縱認被告丁
      ○○擔任上開200,000,000元借款債務之連帶保證人僅為增
      加原告信心度，仍不能推認被告丁○○僅在原告對正豐化
      學公司之擔保品執行後仍有不足後始負上開連帶給付責任
      。被告復稱證人林維堯擔任原告上開借款債權聲請強制執
      行之代理人，其證言當會偏頗原告不足憑信云云。惟查證
      人林維堯之證言與上開協議書約定之文義相符，不能僅以
      林維堯代理原告處理上開債權之強制執行程序即認其證言
      與事實不符。被告此部分抗辯，自不可取。
（四）被告丁○○復辯稱原告就同一債務已取得准予強制執行本
      票裁定，自無提起本件訴訟請求被告給付之實益云云。然
      查本票執票人聲請法院裁定許可對發票人強制執行，係屬
      非訟事件，法院僅依非訟事件程序審查強制執行許可與否
      ，並無確定實體上法律關係存否之效力（最高法院57年臺
      抗字第76號判例參照），然判命被告應對原告為一定給付
      之給付判決則有既判力（民事訴訟法第400條及第401條規
      定參照），判決確定後，當事人間關於判決主文所為之訴
      訟標的判斷，此後於其他訴訟上，不得為與該確定判決內
      容相反之主張，法院亦不得為與該確定判決內容相抵觸之
      裁判（最高法院51台上字第665號判例及最高法院73年台上
      字第3292號判例參照），故縱原告就同一債務已取得本票
      裁定，然原告就相同債務仍有給付請求被告給付之法律上
      利益（最高法院67年台上字第4046號判例參照）。被告丁
      ○○此部分抗辯，仍無可取。
（五）原告復主張被告被告乙○○應就正豐化學公司上開債務負
      連帶債務人責任，被告則否認兩造間有該連帶債務之合意
      存在。惟查被告乙○○上開86年5月10日抵押權設定契約書
      上登記為「義務人兼連帶債務人」，與被告丁○○同列為
      「連帶債務人」（見本院卷第15頁），並非僅將被告乙○
      ○列為「義務人兼債務人」；再被告均不爭執其已在上開
      抵押權設定契約書上蓋章用印。故被告乙○○同意以該抵
      押權設定契約書所附登記清冊上列載如附表所示之土地設
      定抵押權，所擔保之債務為其及被告丁○○對原告之連帶
      債務。又被告乙○○簽立上開抵押權設定契約書前已知悉
      被告丁○○擔任正豐化學公司上開債務200,000,000元範圍
      內之連帶保證人，為被告乙○○所不爭執。則被告乙○○
      應知悉上開最高限額抵押權所擔保之連帶債務，於其簽立
      上開抵押權設定契約書時已經存在，並非嗣後始會產生之
      債務，而被告乙○○既在上開「義務人兼連帶債務人」欄
      下蓋章，與被告丁○○同列為連帶債務人，應認被告乙○
      ○已同意擔任被告鐘智文上開連帶保證債務之連帶債務人
      。又證人即辦理最高限額抵押權設定之代書徐永鎮到場證
      稱：「（原告訴訟代理人問證人甲○○○○：請提示原證
      三(86年5月10日抵押權設定契約書)，是否你主辦？）…因
      為原告認為只有簽協議書還不夠，要求被告丁○○、被告
      乙○○，被告乙○○就是被告丁○○的太太。被告丁○○
      提到基隆七堵、衡陽路房子的地下室店面房地價值很高，
      願意跟他太太做連帶保證。所以我依照被告丁○○、被告
      乙○○、原告丙○辦理抵押權設定。當時人跟物都要作保
      證。基隆土地是被告乙○○名字，所以他是義務人兼債務
      人」、「…我們都是和丁○○談的」、「（被告訴訟代理
      人；據你瞭解，被告乙○○有無出具過願意擔任保證人契
      約、書面？）抵押權設定登記，基隆、衡陽路是被告乙○
      ○名字，我打好這些字，交給被告丁○○，…。抵押權、
      契約書都是送到被告丁○○那邊，蓋好後才由被告丁○○
      給我」（見本院卷第134頁）。故上開最高限額抵押權設定
      之背景係因原告要求被告應就正豐化學公司上開債務提出
      人保及物保，且被告丁○○已向原告承辦代書徐永鎮表示
      被告乙○○願意擔任連帶保證，承辦代書始在上開抵押權
      設定契約書上登載被告乙○○為「義務人兼連帶債務人」
      ，而保證債務之所謂連帶，係指保證人與主債務人負同一
      債務，對於債權人各負全部給付之責任者而言，此就民法
      第272條第1項規定連帶債務之文義參照觀之甚明（最高法
      院45年台上字第1426號判例參照），故連帶保證人對債權
      人所負責任，與連帶債務人對債權人所負責任相同，益認
      被告乙○○同意擔任被告丁○○上開連帶保證債務之連帶
      債務人。原告主張被告乙○○應就上開被告丁○○所負之
      27,299,234元連帶保證債務負連帶給付責任，應屬可取。
（六）被告乙○○雖抗辯其同意設立之上開最高限額抵押權僅擔
      保被告丁○○所負正豐化學公司另筆20,000,000元連帶債
      務，故所設定之最高限額抵押權金額僅30,000,000元云云
      。然查證人徐永鎮到場證稱：「因為基隆七堵土地根本不
      到兩億，最多不過幾千萬，登記規費又很高，所以才設定
      最高限額抵押權3000萬。…規費是按照登記金額千分之一
      計算」（見本院卷第135頁），故上開最高限額抵押權所設
      定之額度僅30,000,000元，係因如附表所示土地之價值僅
      數千萬元。被告雖云如附表所示土地之價值高達數億元，
      非僅數千萬元。然查如附表所示土地於92年間之市價合計
      僅4,850,000 元，有臺灣不動產鑑定有限公司92年2月11日
      鑑定報告附於基隆地院92年度執字第27號執行卷宗可查（
      見該執行卷宗第139頁至第164頁），被告復不能證明如附
      表所示土地於系爭最高限制抵押權設定之86年間確有上億
      元之價值，被告所稱如附表所示土地於86年間之價值達數
      億元，難認可取，證人徐永鎮上開所證稱該土地於86年間
      之價值至多僅數千萬元，應為實在。被告又稱最高限額
      30,000,000元抵押權及最高高限額200,000,000元抵押權之
      設定費僅相差十七萬元，原告不可能僅為區區170,000元而
      僅設定30,000,000元之最高限額，可見系爭最高限額抵押
      權僅擔保上開20,000,000元債務。惟查原告設定上開最高
      限額抵押權之目的係為擔保被告所負上開連帶債務不能依
      約清償之情況下得以拍賣取償，而原告所能取償之範圍僅
      限在如附表所示土地價值範圍內，該土地之價值至多既僅
      有數千萬元，原告自無設定200,000,000元最高限額抵押之
      必要，不能以系爭最高限額抵押權之最高限額僅
      30,000,000元，即認擔保範圍限於被告丁○○所負正豐化
      學公司上開20,000,000元之連帶保證債務。被告復抗辯若
      上開最高限額抵押權擔保之範圍包括被告丁○○上開
      200,000,000 元連帶保證債務，然該債務於86年2月14日即
      已存在，而上開抵押權於86年5月19日始為登記，應可將被
      告丁○○上開連帶保證債務明確登記在上開最高限額抵押
      權擔保範圍內云云。惟最高限額抵押權擔保範圍包括現在
      已發生及將來可能發生之債權（最高法院66年台上字第
      1097號判例參照）。則雖上開最高限額抵押權未將被告丁
      ○○上開連帶保證債務登記在擔保範圍內，該債務仍為上
      開最高限額抵押權擔保範圍內，不能以其未明確記載被告
      丁○○上開200,000.000 元連帶保證債務，即認該債務不
      在抵押權擔保範圍內。又縱原告於基隆地院87年度拍字第1
      號聲請事件僅提出15,000,000元本票作為債權憑證，惟聲
      請人於基隆地院87 年度拍字第1號事件僅是聲請法院裁定
      准予拍賣如附表所示土地，則聲請人僅需釋明抵押債務人
      於債權已屆清償期而未受清償者，即得聲請拍賣抵押物（
      民第873條規定參照），聲請人不需提出該抵押物所擔保債
      權之全部憑證，不能以原告在基隆地院87年度基拍字第1號
      聲請拍賣抵押物事件未提出200,000,000元部分之債權存在
      證據，即認被告丁○○上開連帶保證債務非在上開最高限
      額抵押擔保範圍內。況原告於91年間就如附表所示不動產
      聲請拍賣抵押物所執之理由即為被告乙○○向其借款
      200,000,000元卻未依約清償（見基隆地院92年度執字第27
      號卷第12頁之基隆地院91 年度拍字第907號裁定），且聲
      請人於該執行事件所陳報之債權即為被告丁○○簽發之
      200,000,000元本票中之10,000,000元（見基隆地院91年度
      拍字第907號執行卷宗第240頁至第241頁），被告乙○○對
      該執行事件原告陳報之債權並未提出異議，益認上開最高
      限額抵押權所擔保之債權包括系爭被告丁○○擔任連帶保
      證之200,000,000元債務。另被告雖云被告乙○○係在空白
      之抵押權設定契約書上蓋章云云。然查證人徐永鎮已證稱
      其將上開抵押權設定契約書上之文字打字後始交付被告丁
      ○○（見本院卷第135頁）等語，故被告乙○○簽立時上開
      抵押權設定契約書之內容已經完備。至證人陳建維雖證稱
      ：被告丁○○係蓋印空白抵押權設定契約書與原告，以保
      證原告權利（見本院卷第262頁至第263頁）等語，然查證
      人陳維建並非上開最高限額抵押權設定之當事人，則其對
      上開最高限額抵押權設定過程情形自未較承辦之代書即證
      人徐永鎮熟悉，況被告丁○○身為銀行經理，自有相當之
      智識能力，對於在空白之文件上蓋章之風險不能諉為不知
      ，難認被告丁○○願意與其配偶被告乙○○在證人徐永鎮
      所交付空白之抵押權設定契約書上蓋章。實難僅憑證人陳
      維建之證言認定被告係在空白之抵押權設定契約書上蓋章
      。被告此部分抗辯，仍無可取。
四、綜上所述，原告依連帶保證契約及連帶債務契約，請求被告
    連帶給付27,299,234元，及自起訴狀繕本送達翌日即94年
    10月22日起至清償日止，按週年利率5%計算之法定遲延利息
    ，洵屬有據，應予准許。
五、原告聲請再次訊問林永鎮，證明上開最高限額抵押權僅用以
    擔保上開20,000.000元債務云云，惟就上開最高限額抵押權
    所擔保之債權範圍，證人徐永鎮已到場證述明確，本院認無
    再通知證人徐永鎮到場之必要。兩造其餘主張陳述及所提之
    證據，經本院審酌後，認均不足以影響本判決之結果，均毋
    庸再予論述，附此敘明。
六、兩造陳明願供擔保，聲請宣告假執行或免為假執行，經核原
    告勝訴部分，合於法律規定，爰分別酌定相當之擔保金額宣
    告之；至原告其餘假執行之聲請，因訴之駁回而失所依據，
    不予准許。
七、據上論結，原告之訴為有理由，依民事訴訟法第85條第2項
    、第390條第2項、第392條第2項，判決如主文。
中    華    民    國    95    年    4     月    21    日
                  臺灣臺北地方法院民事第三庭
                          法  官  黃書苑
附表：
 ┌────────────┬───┬──┬──────────┬─────────┐
 │土地坐落                │地號  │地目│面積                │ 設定權利範圍     │
 ├────┬───┬───┤      │    ├──┬──┬────┤                  │
 │鄉鎮市區○段    ○○段  │      │    │公頃│公畝│平方公尺│                  │
 ├────┼───┼───┼───┼──┼──┼──┼────┼─────────┤
 │七堵    │鶯歌石│石厝坑│49-1  │建  │2   │13  │47      │947/10000         │
 ├────┼───┼───┼───┼──┼──┼──┼────┼─────────┤
 │七堵    │鶯歌石│石厝坑│49-2  │雜  │    │11  │39      │947/10000         │
 ├────┼───┼───┼───┼──┼──┼──┼────┼─────────┤
 │七堵    │鶯歌石│石厝坑│49-3  │原  │    │    │73      │947/10000         │
 ├────┼───┼───┼───┼──┼──┼──┼────┼─────────┤
 │七堵    │鶯歌石│石厝坑│49-4  │原  │    │    │68      │947/10000         │
 ├────┼───┼───┼───┼──┼──┼──┼────┼─────────┤
 │七堵    │鶯歌石│石厝坑│49-5  │原  │    │ 5  │38      │947/10000         │
 ├────┼───┼───┼───┼──┼──┼──┼────┼─────────┤
 │七堵    │鶯歌石│石厝坑│49-13 │建  │    │67  │ 4      │947/10000         │
 ├────┼───┼───┼───┼──┼──┼──┼────┼─────────┤
 │七堵    │鶯歌石│石厝坑│50    │建  │    │ 6  │11      │947/10000         │
 ├────┼───┼───┼───┼──┼──┼──┼────┼─────────┤
 │七堵    │鶯歌石│石厝坑│50-1  │建  │    │ 4  │17      │947/10000         │
 ├────┼───┼───┼───┼──┼──┼──┼────┼─────────┤
 │七堵    │鶯歌石│石厝坑│51    │建  │    │ 1  │58      │947/10000         │
 ├────┼───┼───┼───┼──┼──┼──┼────┼─────────┤
 │七堵    │鶯歌石│石厝坑│51-1  │建  │    │ 7  │40      │947/10000         │
 ├────┼───┼───┼───┼──┼──┼──┼────┼─────────┤
 │七堵    │鶯歌石│石厝坑│51-3  │建  │    │ 1  │36      │947/10000         │
 ├────┼───┼───┼───┼──┼──┼──┼────┼─────────┤
 │七堵    │鶯歌石│石厝坑│51-4  │建  │    │ 1  │84      │947/10000         │
 ├────┼───┼───┼───┼──┼──┼──┼────┼─────────┤
 │七堵    │鶯歌石│石厝坑│51-6  │道  │    │ 1  │ 4      │947/10000         │
 ├────┼───┼───┼───┼──┼──┼──┼────┼─────────┤
 │七堵    │鶯歌石│石厝坑│51-7  │道  │    │    │60      │947/10000         │
 ├────┼───┼───┼───┼──┼──┼──┼────┼─────────┤
 │七堵    │鶯歌石│石厝坑│51-8  │道  │    │ 1  │50      │947/10000         │
 ├────┼───┼───┼───┼──┼──┼──┼────┼─────────┤
 │七堵    │鶯歌石│石厝坑│52    │建  │    │ 1  │89      │947/10000         │
 ├────┼───┼───┼───┼──┼──┼──┼────┼─────────┤
 │七堵    │鶯歌石│石厝坑│52-1  │建  │    │ 3  │98      │947/10000         │
 ├────┼───┼───┼───┼──┼──┼──┼────┼─────────┤
 │七堵    │鶯歌石│石厝坑│53    │原  │    │ 2  │51      │947/10000         │
 ├────┼───┼───┼───┼──┼──┼──┼────┼─────────┤
 │七堵    │鶯歌石│石厝坑│53-2  │道  │    │    │20      │947/10000         │
 ├────┼───┼───┼───┼──┼──┼──┼────┼─────────┤
 │七堵    │鶯歌石│石厝坑│55-2  │道  │    │ 2  │33      │947/10000         │
 ├────┼───┼───┼───┼──┼──┼──┼────┼─────────┤
 │七堵    │鶯歌石│石厝坑│53-3  │道  │    │    │10      │947/10000         │
 ├────┼───┼───┼───┼──┼──┼──┼────┼─────────┤
 │七堵    │鶯歌石│石厝坑│51-5  │道  │    │ 1  │14      │947/10000         │
 └────┴───┴───┴───┴──┴──┴──┴────┴─────────┘
以上正本係照原本作成。
如對本判決上訴，須於判決送達後二十日之不變期間內，向本院
提出上訴狀。
中    華    民    國    95    年    4     月    21    日
                          書記官  趙郁涵


司法院資訊處製作；財團法人民間司法改革基金會備份。
